【裁判字號】    90,易,2263
【裁判日期】    901123
【裁判案由】    竊盜
【裁判全文】
臺灣臺南地方法院刑事判決                          九十年度易字第二二六三號
    公  訴  人  臺灣台南地方法院檢察署檢察官
    被      告  甲○○
右列被告因違反電業法案件，經檢察官聲請簡易判決處刑（九十年度偵字第八八一八
號），本院台南簡易庭認不宜以簡易判決處刑，移由本院刑事庭，改依通常程序審理
，本院判決如左：
    主  文
甲○○竊盜，累犯，處有期徒刑參月，如易科罰金，以參佰元折算壹日。扣案之延長
線壹條沒收。
    事  實
一、甲○○前於民國八十五年間因犯偽造文書案件，經本院於八十五年七月三日以八
    十五年度易字第一六０六號判處有期徒刑一年二月，於八十五年八月二十三日確
    定，甫於八十七年六月四日執行完畢。復於八十六、七年間另犯妨害風化、重傷
    害案件，經台灣高等法院裁定應執行有期徒刑三年四月，於八十九年九月七日假
    釋出獄，竟不知悔改，明知台南市政府係台南市○○路○段「公十一公園」用電
    之使用人，竟意圖為自己不法之所有，自九十年八月二日早上十時四十分許起，
    私自以所有之延長線接用「公十一公園」公廁所內電箱之電源供其所有之卡拉Ｏ
    Ｋ伴唱機使用而竊取之。嗣於同日中午十二時十五分許，為警據報當場查獲，並
    扣得竊取電力所用之延長線一條。
二、案經台南市警察局第二分局報告台灣台南地方法院檢察署檢察官偵查起訴。
    理  由
一、訊據被告甲○○矢口否認涉有右揭犯行，辯稱：伊自備發電機在「公十一公園」
    內設置卡拉ＯＫ伴唱機供人歡唱，案發前一日，因發電機損壞送修，約定案發當
    日前往領回，伊乃囑王建中替伊看顧卡拉ＯＫ，延長線並非伊私接，伊並未竊電
    云云。經查：被告甲○○如何於右揭時地私自以所有之延長線接用「公十一公園
    」公廁所內電箱之電源供其所有之卡拉ＯＫ伴唱機使用而竊取之等情，業據被告
    甲○○於警訊及檢察官偵訊時坦承不諱，復有照片六幀及台南市警察局第二分局
    府前派出所「違反社會秩序維護法案件現場紀錄」一紙在卷可按及延長線一條扣
    案可稽。被告於警訊及檢察官偵訊時之自白核與事實相符，應堪採信。被告嗣於
    本院審理時否認犯行，顯係卸責之詞，不足採信。本件事證已臻明確，被告犯行
    堪予認定，應依法論科。
二、核被告所為係犯刑法第三百二十條第一項之竊盜罪。公訴意旨認係犯電業法第一
    百零六條第一款之竊電罪，惟按電業法第一百零六條之規定，係在保護經營供給
    電能之事業，並非一般之用電戶，此觀該條各款、同法第二條及處理竊電規則之
    規定自明，故私接電線，若係通過電力公司允許供電之鄰人電錶所設之線路內，
    因用電已有電錶控制計算，該通過電錶控制計算後之電能，即屬該鄰人所有之動
    產，如予竊取，即應視其犯罪形態，依刑法之竊盜罪章論處，最高法院著有八十
    四年台非字第二一四號判例足稽，本件被告既係竊取通過公共用電之電線而竊取
    電能，並非竊取未經電力公司設線供電之電能，揆諸前開判例意旨，起訴法條尚
    有未洽，茲變更起訴法條。查被告有事實欄所示之犯罪科刑執行情形，有臺灣高
    等法院被告全國前案紀錄表一份附卷可稽，其受有期徒刑之執行完畢後，五年內
    再犯本件有期徒刑以上之罪，為累犯，應依法加重其刑。爰審酌被告之犯罪動機
    、目的、手段、犯罪後態度等一切情狀，量處如主文所示之刑，並諭知易科罰金
    之折算標準，以資懲儆。至扣案之延長線一條係被告所有，供其犯本案所用之物
    ，業據被告自承在卷，爰依法宣告沒收。
據上論斷，應依刑事訴訟法第四百五十二條、第二百九十九條第一項前段、第三百條
、刑法第三百二十條第一項、第四十七條、第四十一條第一項前段、第三十八條第一
項第二款、罰金罰鍰提高標準條例第一條前段、第二條，判決如主文。
本案經檢察官陳明進到庭執行職務。
中      華      民      國    九十      年     十一     月    二十三    日
                                  臺灣臺南地方法院刑事第二庭
                                          法  官  鄭  燕  璘
右正本證明與原本無異。
如不服本判決，應於判決送達後十日內，向本院提出上訴狀。
                                          書記官  田  富  蓉
中      華      民      國    九十      年     十一     月    二十三    日
附錄本案論罪科刑法條全文：
刑法第三百二十條：
意圖為自己或第三人不法之所有，而竊取他人之動產者，為竊盜罪，處五年以下有期
徒刑、拘役或五百元以下罰金。
意圖為自己或第三人不法利益，而竊佔他人之不動產者，依前項之規定處斷。
前二項之未遂犯罰之。


司法院資訊處製作；財團法人民間司法改革基金會備份。
